臺灣嘉義地方法院刑事判決
110年度易字第484號
公  訴  人  臺灣嘉義地方檢察署檢察官
被      告  胡郡葇




上列被告因恐嚇危害安全案件，經檢察官聲請簡易判決處刑（11
0年度調偵字第117號），本院認不應以簡易判決處刑（110年度
朴簡字第266號），改依通常程序審理，判決如下：
    主  文
甲○○犯恐嚇危害安全罪，處有期徒刑貳月，如易科罰金，以新臺
幣壹仟元折算壹日。
    事  實
一、甲○○於民國109年11月19日上午9時30分許，前往乙○○所經營
    址設嘉義市○區○○街000○0號烤鴨店內，與丙○○、戊○○商談房
    屋租約事宜時，因雙方意見不合而引發口角爭執時，不滿乙○○建議應依法律處理，於當日上午9時31分52至同時32分32
    秒期間，竟基於恐嚇危害安全之犯意，接續向乙○○恫稱：「
    要找人來砸你的店，讓你開不下去」等語數次，以此加害乙○○生命、身體及財產安全之方式，使乙○○心生畏懼，致生危
    害於安全。
二、案經乙○○訴由嘉義市政府警察局第一分局報告臺灣嘉義地方
    檢察署檢察官偵查起訴。
    理  由
一、證據能力部分：
    被告以外之人於審判外之言詞或書面陳述，除法律有規定者
    外，不得作為證據，刑事訴訟法第159條第1項固定有明文。
    惟被告以外之人於審判外之陳述，雖不符同法第159條之1至
    第159 條之4 之規定，而經當事人於審判程序同意作為證據
    ，法院審酌該言詞陳述或書面陳述作成時之情況，認為適當
    者，亦得為證據；又當事人、代理人或辯護人於法院調查證
    據時，知有第159 條第1 項不得為證據之情形，而未於言詞
    辯論終結前聲明異議者，視為有前項之同意，同法第159 條
    之5 第1 項、第2 項亦有明文規定。本判決下列認定事實所
    引用之所有供述證據，均經依法踐行調查證據程序，檢察官
    、被告對本判決所引用被告以外之人於審判外之言詞或書面
    陳述均同意有證據能力（見本院易字卷第21頁），且迄於本
    院言詞辯論終結前均未表示異議，而該等證據之取得並無違
    法情形，且與本件待證事實具有關連性，核無證明力明顯過
    低之事由，本院審酌各該證據作成時之情況，並無不當之情
    形，認以之作為證據應屬適當，爰依刑事訴訟法第159 條之
    5 規定，認有證據能力。其餘資以認定本案犯罪事實之非供
    述證據（詳後述），亦查無違反法定程序取得之情形，依刑
    事訴訟法第158 條之4 反面解釋，應具證據能力。
二、認定事實所憑之證據及理由：
    訊據被告固坦認有於上揭時間前往烤鴨店與丙○○、戊○○商談
    房屋租約事宜，惟矢口否認有何恐嚇犯行，辯稱：我沒有向
    乙○○恫稱：「要找人來砸你的店，讓你開不下去」等語，當
    天是丙○○的老公打電話騙我去烤鴨店要給我租金，結果到了
    烤鴨店他們三個人馬上把我圍起來說不租了，跟我要3 千元
    訂金，這3 千元是丙○○跟戊○○他們前一天給我的訂金，我說
    你打電話是叫我來要給我租金，我如果知道你是要來跟我討
    訂金，我就不過來了，房子不是你想租就租不租就不租，如
    果你不想租賃了，我就只有收訂金，三個人就圍著我指著我
    說，戊○○跟我說他們現在要租烤鴨店老闆娘乙○○的門前賣菜
    ，說不需要我北社尾的店面，我的店面太大了，我說既然我
    們合意已經簽了，訂金已經收了，乙○○就發火指著我說我拿
    人家錢，人家要賣菜等語，我就要走，他們三個人就堵在門
    口，我就把他們推開，然後衝出去，我從他們中間的縫隙中
    衝出去，沒有碰到誰，我剛到門口，乙○○就跟門口的一個男
    的說把我的機車扣起來，不要讓他跑了，我就騎著機車就趕
    快跑了，之後我騎車回頭跟他們說這樣是違法的云云。經查
    ：
  ㈠證人即告訴人乙○○於警詢時指訴：被告因與鄒小姐的房屋租
    賃問題有糾紛，然後我建議被告應該以我國的法律規定來處
    理，她顯得很不高興，覺得我多管閒事，出言恐嚇我，對我
    說「我要找朋友來砸妳的店！讓妳的店開不起來，不讓妳繼
    續做」等語（見警卷第33頁）；於本院審理中證稱：我在那
    邊進進出出，有到後面拿東西，也有在前面拿東西，隱約聽
    到他們在講租房的事，我大概聽到他們夫妻對房子有意見，
    後來就決定不跟她租，原來被告說不租沒關係，走到外面的
    時候，被告說妳這樣要扣3千元，我覺得她的口音聽起來有
    點不像本國人，我就跟她說我們內政部有規定範本，要扣多
    少錢是有規範，她很生氣就罵我多管閒事，然後說她朋友是
    北社尾蕭家班的，要來砸我的店，不讓我的店開下去；音量
    很大，也很兇，我會害怕，是對著我說，有用手指指著我，
    她本來要騎車走，回頭來指著我，一直指著我罵，又講一次
    ，被告坐在機車上，又回頭上來講一次等語（見本院易字卷
    第82至83、89至90頁），則告訴人所述情節前後一致，核與
    在場證人戊○○於警詢時證稱：被告一直向告訴人說要找人來
    砸她的店，不讓她做，還說她是蕭家班的，小弟很多，非常
    兇，她一直向告訴人用手指頭指向她，恐嚇要找人砸她店，
    之後嗆完她就自行騎機車走了等語相符（見警卷第17至18頁
    ）；另證人丙○○亦有在場見聞被告第二次返回內用區時，對
    告訴人說我要找朋友來砸妳的店，讓妳的店開不起來，一直
    重複這句話很多次等語，業據證人丙○○於警詢及本院審理中
    均證稱明確（見警卷第13頁，本院易字卷第70至71、77至78
    頁），而被告與證人丙○○於案發前日簽訂有房屋租賃契約，
    此有房屋租賃契約書1份（見本院朴簡卷第17、31頁）在卷
    可稽，可知被告與證人丙○○間確有租賃糾紛無訛，參諸證人
    丙○○於本院審理時證述當時被告對告訴人出言恐嚇之緣由，
    係因告訴人聽聞被告欲對其扣款後，向被告表示應依內政部
    規定乙節，核與告訴人上開所述情節相同，堪認告訴人上開
    指訴內容，尚非無據。
  ㈡復經本院當庭勘驗現場監視器錄影畫面，當天證人戊○○及丙○○、被告先後進入烤鴨店內用區，而告訴人亦有在營業檯面
    及內用區間走動，待被告於走出至機車處後，證人丙○○隨即
    跟上去，嗣被告以手指指向站在營業檯面內之告訴人之情形
    ，此有監視器錄影畫面翻拍照片（警卷第44至49頁，本院易
    字卷第127至144頁）在卷可佐，其中於監視器錄影畫面時間
    10時21分52秒至同時22分32秒（影像時間比實際時間快約50
    分鐘，即當日上午9時31分52至同時32分32秒時）期間，被
    告站在機車處不斷以手指著告訴人之動作，此有監視器錄影
    畫面翻拍照片2張及錄影光碟1片在卷可佐（見警卷第47頁，
    本院易字卷第141頁），依其手部動作觀之，可知被告當時
    情緒甚為激動，益徵告訴人及證人所述被告非常兇乙節，確
    屬可採。
  ㈢就被告所提出證人丁○○親手寫下「我是泥作的師傅，逾109年
    11月19日上午10點多要和胡小姐約談工作內容，胡小姐說要
    先拿鑰匙給客人，叫我跟在後面，到了北興街烤鴨店，胡小
    姐叫我在路邊等一下，我看到胡小姐進了烤鴨店，我就下車
    抽煙，看到烤鴨店裡面好像有糾紛，胡小姐被3個人圍起來
    ，其中一個男人很兇，指著胡小姐，胡小姐就沖（應為『衝』
    之誤載）出來了，看到她騎上摩托車，然後又下車回頭說你
    們這樣是違法的，之後看到胡小姐騎摩托車離開了，並沒有
    看到胡小姐恐嚇任何人」等文字之手寫書（見本院朴簡卷第
    15頁）內容，告訴人及證人丙○○均證稱當日並未見到證人丁○○（見本院易字卷第73至74、94至95頁），且觀諸現場監視
    器錄影畫面，案發當天自被告進入烤鴨店內用區至步出烤鴨
    店而停留在機車區期間，均未見有任何男性以手指著被告，
    是證人丁○○上開所述情節已與實情不符。經傳喚證人丁○○於
    本院審理中時證稱：我跟被告當天約早上看工作，應該是9
    點快10點，我忘記時間，被告說要先收房租，叫我跟著她，
    我問她在哪裡，她說在北興街，我說那是條菜市場，她說你
    先找地方停一下，當時沒有看到烤鴨店內的情形，係遠遠看
    過去，有聽到他們用吼的在對話，在賣米的附近，我走到那
    邊，他們就衝出來了等語（見本院易字卷第98、104頁），
    然案發地點附近並無米店，有GOOGLE街景圖截圖畫面（見本
    院易字卷第147至149頁），且自監視器錄影畫面中，僅有被
    告一人走向機車區之動作，並無告訴人及證人丙○○、戊○○一
    同衝出去之畫面，且證人丁○○於本院證述當時所在位置係在
    巷子內，與其手寫書所寫係在路邊之位置已有不一，則證人
    丁○○當天是否確有前往案發現場，已非無疑。經本院提示上
    開手寫稿後，證人丁○○始證稱：手寫書所寫之內容，並非係
    其所見所聞，而係聽聞被告所述後所寫等語（見本院易字卷
    第107至108頁），並改證稱：當日係在巷子內等被告，當時
    在該處看不到烤鴨店屋內情形等語（見本院易字卷第99至10
    0頁），縱認證人丁○○於本院證述係在巷子內等待被告之情
    節屬實，則依證人丁○○當庭在GOOGLE街景圖（見本院易字卷
    第145頁）標註案發當時所在位置，係位在烤鴨店旁之巷子
    內，該處無法見聞烤鴨店內之情形，自無從得知案發經過。
    故被告所提出證人丁○○手寫之手寫稿，並無法證明其當時有
    遭證人及告訴人圍繞，亦無法推翻上開證據之憑信性，無法
    以此脫免其本件之刑事責任。
  ㈣綜上，本件事證明確，被告上開所辯，僅為臨訟卸詞，不足
    採信。被告犯行洵堪認定，應依法論科。 
三、論罪科刑：
  ㈠核被告所為，係犯刑法第305條之恐嚇危害安全罪。
  ㈡被告先後重複上開恐嚇言語多次之犯行時間至為緊接，地點
    同一，顯係基於同一恐嚇犯意接續行為之，依一般社會之健
    全觀念及法律情感，應為包括一行為予以評價，論以接續犯
    。
  ㈢爰以行為人之責任為基礎，審酌被告僅因細故，不思以理性
    解決問題，因不滿告訴人仗義執言之行為，即以言語對告訴
    人為恐嚇之犯行，犯後又飾詞狡辯，甚至要求不在場之人出
    庭作證，其心可議，顯見法治觀念薄弱，值殊非難；審酌被
    告並無前科，素行良好，自述教育程度為大陸專科畢業，已
    婚，從事房地產投資（包括出租），月收入約每月10幾萬元
    ，與配偶育有一名14歲未成年子女，父母均在大陸擔任公務
    員，不用扶養公婆跟父母等家庭生活經濟狀況、暨被告本案
    犯罪動機、目的及手段，考量告訴人表示本雖有意與被告和
    解，惟因被告態度不好，至今仍否認，希望判重一點，不要
    給罰金的機會（見本院易字卷第117頁）之量刑意見等一切
    情狀，量處如主文所示之刑，並諭知得易科罰金之折算標準
    ，以示懲儆。
  ㈣按刑法第95條固規定外國人受有期徒刑以上刑之宣告者，得
    於刑之執行完畢或赦免後，驅逐出境。惟查，被告原為大陸
    籍人士，然其業已取得中華民國之國籍，有其個人戶籍資料
    （完整姓名）查詢結果在卷可稽（見本院朴簡卷第21頁），
    則其即非外國人，自無上開刑法第95條驅逐出境規定之適用
    ，附此敘明。
據上論斷，應依刑事訴訟法第299條第1項前段，判決如主文。
本案經檢察官吳咨泓聲請簡易判決處刑，檢察官陳則銘到庭執行
職務。
中　　華　　民　　國　　110 　年　　11　　月　　24　　日
                  刑事第二庭  法　官　黃美綾
以上正本證明與原本無異。
如不服本判決應於收受判決後20日內向本院提出上訴書狀，並應
敘述具體理由；其未敘述上訴理由者，應於上訴期間屆滿後20日
內向本院補提理由書（均須按他造當事人之人數附繕本）「切勿
逕送上級法院」。告訴人或被害人如對於本判決不服者，應具備
理由請求檢察官上訴，其上訴期間之計算係以檢察官收受判決正
本之日期為準。　　　　　　　　　
中　　華　　民　　國　　110 　年　　11　　月　　24　　日
                              書記官  吳佩芬
附錄本案論罪科刑法條：
中華民國刑法第305條
以加害生命、身體、自由、名譽、財產之事恐嚇他人，致生危害
於安全者，處2年以下有期徒刑、拘役或9千元以下罰金。